【裁判字號】    99,交訴,101
【裁判日期】    991021
【裁判案由】    公共危險等
【裁判全文】
臺灣臺北地方法院刑事判決             99年度交訴字第101號
公  訴  人  臺灣臺北地方法院檢察署檢察官
被      告  甲○○
上列被告因公共危險等案件，經檢察官聲請簡易判決處刑（99年
度偵字第16851 號），本院認不宜逕以簡易判決處刑，改依通常
程序審理，嗣於本院準備程序中，被告就被訴不能安全駕駛及肇
事逃逸部分為有罪之陳述，經告以簡式審判之要旨，並聽取當事
人意見後，本院合議庭裁定該部分由受命法官獨任進行簡式審判
程序，判決如下：
    主  文
甲○○服用安眠藥，不能安全駕駛動力交通工具而駕駛，處有期
徒刑參月，如易科罰金，以新臺幣壹仟元折算壹日；又駕駛動力
交通工具肇事，致人受傷而逃逸，處有期徒刑陸月，如易科罰金
，以新臺幣壹仟元折算壹日。應執行有期徒刑捌月，如易科罰金
，以新臺幣壹仟元折算壹日，緩刑參年。
    事  實
一、甲○○明知服用安眠藥後會出現反應較慢、感覺減低、影響
    駕駛之狀態，仍於民國99年6 月12日夜間某時許，在址設臺
    北市中山區○○○路之公司內，服用數量不明之安眠藥後，
    已達反應較慢、感覺減低、影響駕駛之狀態，不能安全駕駛
    動力交通工具，竟仍駕駛車牌號碼2168-PJ 號自用小客車上
    路，嗣於同日夜間間10時許，行經臺北市市○○道與長安東
    路一段52巷口時，因服藥後意識不清而自後追撞前方由乙○
    ○所駕駛之車牌號碼N2Y-910 號重型機車，並往前推行數公
    尺，乙○○因而受有右膝挫傷之傷害（傷害部分經乙○○撤
    回告訴，本院另為不受理判決）。詎甲○○於駕駛上開動力
    交通工具肇事，致乙○○受傷後，竟基於肇事逃逸之犯意，
    並未救助傷患，於將與小客車互相卡住之機車搬離後，仍繼
    續行駛離去，經乙○○以行動電話所附相機拍下甲○○所駕
    駛之小客車車牌號碼，並於機車排氣管上方拾獲小客車所掉
    落之車牌1面後，報警循線查獲，因悉上情。
二、案經乙○○訴由臺北市政府警察局中山分局報告臺灣臺北地
    方法院檢察署檢察官偵查並聲請簡易判決處刑。
    理  由
一、訊據被告甲○○對於上揭事實坦承不諱，核與證人即告訴人
    乙○○指訴及證人張耀仁證述之情節相符（見臺灣臺北地方
    法院檢察署第5頁至第9頁、第45頁至第46頁及第53頁至第54
    頁），復有道路交通事故現場圖、道路交通事故補充資料表
    、交通事故談話紀錄表、調查報告表(一)、(二)（見同上偵卷第
    20頁至第24頁）、馬偕紀念醫院（臺北院區）乙種診斷證明
    書、道路交通事故初步分析研判表、肇事逃逸追查表及相片
    （見同上偵卷第14頁至第16頁、第26頁至第29頁）附卷可稽
    ，足徵被告任意性自白與事實相符，事證明確，被告犯行堪
    以認定，應予依法論科。
二、按刑法第185條之3係抽象危險犯，行為人客觀上已達不能安
    全駕駛之程度，且主觀上知其服用安眠藥可能造成不能安全
    駕駛結果，竟仍放任自己駕駛，即應認有故意，而該當該罪
    。次按刑法第185條之4肇事逃逸罪，以駕駛動力交通工具肇
    事，有致人死傷而逃逸之事實，為其犯罪構成要件，不以行
    為人明知被害人有死傷情形為必要（最高法院91年度臺上字
    第137 號刑事判決意旨參見）。本件被告服用安眠藥後仍駕
    駛上開自用小客車上路，並自後追撞告訴人所騎乘上開重型
    機車，客觀上已達不能安全駕駛之程度，其亦自承知道服用
    安眠藥後不得駕駛動力交通工具（見同上開偵卷第12頁），
    應認其主觀上知其服用安眠藥可能造成不能安全駕駛結果，
    卻仍駕駛上路，即應認其有故意；又被告駕駛車輛撞擊告訴
    人致其人車倒地，且機車之防護力與汽車相去甚遠，機車倒
    地時機車騎士身體因與地面及機車車身摩擦及撞擊，復因防
    護力不足往往非死即傷，此為一般人所周知，被告既知其駕
    車撞及告訴人機車，致告訴人車倒地，理應對告訴人當場受
    有傷害之情況有所認識，其竟未採取救護或其他必要措施，
    並向警察機關報告，即行駕車離去。核被告所為，係犯刑法
    第185條之3之不能安全駕駛罪及同法第185條之4之肇事逃逸
    罪。被告所犯上開二罪，犯意各別，行為互殊，應予分論併
    罰。爰審酌被告服用安眠藥後仍駕車上路，顯輕忽道路交通
    安全，又於肇事後，置告訴人不顧而逕行離開現場，均屬不
    該，惟犯後尚能坦承犯行，並與告訴人達成和解，有本院臺
    北簡易庭民事調解紀錄表在卷可憑（見本院卷第19頁），足
    認其有悔意，態度非差，兼衡其高中畢業之智識程度，犯罪
    之手段及對告訴人所生之危害等一切情狀，各量處如主文所
    示之刑，及定應執行刑，並均諭知易科罰金之折算標準。另
    被告前未曾因故意犯罪而受有期徒刑以上刑之宣告，有臺灣
    高等法院被告前案紀錄表在卷可按，並與告訴人達成和解，
    有上開調解紀錄表及撤回告訴狀在卷足憑（見本院卷第18頁
    ），足見被告經此偵、審程序後，已知所警惕，信無再犯之
    虞，本院因認前開對其所宣告之刑，以暫不執行為適當，爰
    併予宣告緩刑3年，以啟自新。
據上論斷，依刑事訴訟法第452條、第273條之1第1 項、第299條
第1項前段，刑法第185條之3、第185條之4、第41條第1項前段、
第8項、第51條第5款、第74條第1項第1款，判決如主文。
本案經檢察官黃碧玉到庭執行職務。
中    華    民    國    99    年    10    月    21    日
                        刑事第十四庭  法  官  賴武志
以上正本證明與原本無異。
如不服本判決應於收受送達後10日內向本院提出上訴書狀，並應
敘述具體理由；其未敘述上訴理由者，應於上訴期間屆滿後20日
內向本院補提理由書（均須按他造當事人之人數附繕）「切勿逕
送上級法院」。
                                      書記官  劉麗英
中    華    民    國    99    年    10    月    21    日
附錄本案論罪科刑法條全文
中華民國刑法第185條之3
（不能安全駕駛罪）
服用毒品、麻醉藥品、酒類或其他相類之物，不能安全駕駛動力
交通工具而駕駛者，處1年以下有期徒刑、拘役或科或併科15 萬
元以下罰金。
中華民國刑法第185條之4
（肇事逃逸罪）
駕駛動力交通工具肇事，致人死傷而逃逸者，處6月以上5年以下
有期徒刑。

司法院資訊處製作；財團法人民間司法改革基金會備份。
